【裁判字號】    99,上訴,720
【裁判日期】    991019
【裁判案由】    妨害性自主罪
【裁判全文】
臺灣高等法院臺中分院刑事判決         99年度上訴字第720號
上  訴  人
即  被  告  乙○○
選任辯護人  林益堂律師
上列上訴人即被告因妨害性自主罪案件，不服臺灣臺中地方法院
98年度訴字第3399號，中華民國99年2月9日第一審判決（起訴案
號：臺灣臺中地方法院檢察署98年度調偵字第47號），提起上訴
，本院判決如下：
    主  文
上訴駁回。
    事  實
一、乙○○於民國97年6月間，在臺中縣豐原市「駭客網咖」結
    識當時未滿14歲之甲女（卷內代號0000甲0000，84年3月出生
    ，真實姓名、年籍詳卷），並成為男女朋友關係，乙○○明
    知甲女為未滿14歲之女子，竟基於與未滿14歲之甲女為性交
    之接續犯意，於97年7月中旬某日、同年7月下旬某日，在甲
    女位在南投縣竹山鎮之祖母即丙女（卷內代號0000甲0000C真
    實姓名、年籍詳卷）之住處，於同年8月3日、同年8月6日、
    同年8月8日，在其位在臺中縣后里鄉○○村○○路139之8號
    住處，及於同年8月下旬在丙女上開住處，各以陰莖插入甲
    女之陰道內，並抽動射精（均使用保險套），接續對甲女性
    交6次得逞。
二、案經甲女之法定代理人乙女（卷內代號0000甲0000A，年籍詳
    卷）訴由臺中市警察局移送臺灣臺中地方法院檢察署檢察官
    偵查起訴。
    理  由
壹、程序部分：
一、按被告以外之人於審判外之言詞或書面陳述，除法律有規定
    者外，不得作為證據，刑事訴訟法第159條第1項定有明文，
    此即學理上所稱「傳聞證據排除法則」。被告以外之人於偵
    查中向檢察官所為之陳述，除顯有不可信之情況者外，得為
    證據；被告以外之人於審判外之陳述，雖不符同法第159條
    之1至第159條之4之規定，而經當事人於審判程序同意作為
    證據，法院審酌該言詞陳述或書面陳述作成時之情況，認為
    適當者，亦得為證據。當事人、代理人或辯護人於法院調查
    證據時，知有第159條第1項不得為證據之情形，而未於言詞
    辯論終結前聲明異議者，視為有前項之同意，亦為同法第15
    9條之5所明定。而鑒於採用傳聞證據排除法則之重要理由之
    一，係因傳聞證據未經當事人之反詰問予以覈實，若當事人
    願放棄對原供述人之反對詰問時，原則上即可承認該傳聞證
    據之證據能力，而揆諸我國刑事訴訟法第159條之5之立法理
    由，除參照前述傳聞證據排除法則之基本法理外，亦參考日
    本刑事訴訟法第326條之立法例，查日本刑事審判實務之運
    作，有關檢察官及被告均同意作為證據之傳聞書面材料或陳
    述，可直接援引該國刑事訴訟法第326條作為傳聞例外之法
    律依據，僅在檢察官與被告不同意之情況下，乃需根據其他
    傳聞例外規定俾以斟酌該等書面材料或陳述是否具有證據能
    力，在當事人間無爭執之案件中，傳聞證據基本上均可依據
    前引規定提出於法院使用。據此，我國刑事訴訟法第159條
    之5適用應可作同上之解釋。查本案檢察官所提出之供述證
    據及書面證據內容，固為被告以外之人在審判外之陳述，屬
    傳聞證據，惟被告乙○○就前開審判外之陳述，迄於言詞辯
    論終結前，對於該等證詞之證據能力均未為異議之聲明，而
    本院審酌該等證據內容製作之情況，核無違法取證及證明力
    明顯過低而顯有不可信之瑕疵及情況，亦認為以之作為證據
    為適當，故依上開規定及說明，自得作為證據，合先敘明。
二、依刑事訴訟法第198條規定：鑑定人由審判長、受命法官或
    檢察官就下列之人選任一人或數人充之：（一）就鑑定事項
    有特別知識經驗者。（二）經政府機關委任有鑑定職務者。
    復按測謊鑑定，係依一般人若下意識刻意隱瞞事實真相時，
    會產生微妙之心理變化，例如：憂慮、緊張、恐懼、不安等
    現象，而因身體內部之心理變化，身體外部之生理狀況亦隨
    之變化，例如：呼吸急促、血液循環加速、心跳加快、聲音
    降低、大量流汗等異常現象，惟表現在外之生理變化，往往
    不易由肉眼觀察，乃由鑑定人對受測者提問與待證事實相關
    之問題，藉由科學儀器（測謊機）紀錄受測者對各個質問所
    產生細微之生理變化，加以分析受測者是否下意識刻意隱瞞
    事實真相，並判定其供述是否真實；測謊機本身並不能直接
    對受測者之供述產生正確與否之訊號，而係鑑定人依其專業
    之學識及經驗，就測謊紀錄，予以客觀之分析解讀，至於測
    謊鑑定究竟有無證據能力，刑事訴訟法並無明文規定，惟實
    務上，送鑑單位囑託鑑定人為測謊鑑定，該測謊鑑定書形式
    上若符合測謊基本程式要件，包括：1.經受測人同意配合，
    並已告知得拒絕受測，以減輕受測者不必要之壓力。2.鑑定
    人須經良好之專業訓練與相當之經驗。3.測謊儀器品質良好
    且運作正常。4.受測人身心及意識狀態正常。5.測謊環境良
    好，無不當之外力干擾等要件，即賦與證據能力，具上述形
    式之證據能力者，始予以實質之價值判斷，必符合待證事實
    需求者，始有證明力；刑事訴訟法就證據之證明力，採自由
    心證主義，由法院本於確信自由判斷，惟法院之自由判斷，
    亦非漫無限制，仍不得違背經驗法則及論理法則；測謊檢查
    之受測者可能因人格特性或對於測謊質問之問題無法真正瞭
    解，致出現不應有之情緒波動反應，此時若過於相信測謊結
    果，反而有害於正確之事實認定；惟一般而言，受測者否認
    犯罪之供述呈現不實之情緒波動反應，不得採為有罪判決之
    唯一證據，若受測者否認犯罪之供述並無不實之情緒波動反
    應，又無其他積極證據證明其被訴之犯罪事實，自得採為有
    利於受測者之認定；復按刑事訴訟法第206條第1項規定：「
    鑑定之經過及其結果，應命鑑定人以言詞或書面報告」；是
    測謊鑑定書之內容應包括鑑定經過及其結果，送鑑單位囑託
    鑑定人為測謊鑑定時，受囑託之鑑定人不應僅將鑑定結果函
    覆，並應將鑑定經過一併載明於測謊鑑定書，若測謊鑑定書
    僅簡略記載檢查結果而未載明檢查經過，既與法定記載要件
    不符，法院自應命受囑託機關補正，必要時並得通知實施鑑
    定之人以言詞報告或說明，否則，此種欠缺法定要件之鑑定
    報告不具備證據資格，自無證據能力可言。反之，若鑑定報
    告書符合測謊基本程式條件，且已完整記載鑑定經過及結果
    ，或由鑑定人到庭以言詞補正說明鑑定經過及結果，則該測
    謊鑑定書自具備證據能力，經查：
（一）原審法院於徵得被告之同意後，指定法務部調查局鑑定人
      林振興為被告實施測謊，且施測時被告仍同意進行測謊，
      有偵查筆錄、測謊同意書在卷可憑。
（二）本件測謊鑑定之鑑定人林振興現任職法務部調查局，曾於
      美國加州聖地牙哥BACKSTER測謊學校研習測謊，為美國測
      謊協會會員、中華民國鑑識科學學會會員；本案測謊鑑定
      使用儀器係美國Lafayette Instrument Co.製造，型號
      LX甲4000電腦測謊儀，測前均檢查紀錄功能，無故障因素
      方進行測試；本案測謊鑑定施測環境具影音監視功能、空
      調、隔音，無外界干擾因素。本案施測前，鑑定人林振興
      與被告乙○○進行測前會談，會談時完成同意測試書面簽
      署（並告知有隨時中止測試權利）、身心狀況觀察詢問、
      受測者對案情供述意見詢問、測試問題解說、測謊儀器解
      說及其他應注意事項。
（三）本案實際測試以問卷問題，受測者回答方式紀錄受測者之
      生理反應，不得少於二次測試。判圖原則不得以圖譜以外
      卷證資料作為研判依據。(1)測謊係以受測者生理反應為
      研判基礎，故測謊之要件為生理正常者，若受測者受測當
      時之身心狀態不符測謊測試及研判條件時，測謊人員須按
      測謊作業規定免除測試或作不能研判之結論。(2)測謊係
      以問卷詢問受測者，受測者回答時之生理反應經儀器紀錄
      後據以研判回答之問題有無說謊。受測者有無從事某一具
      體犯罪行為，面對測謊時已轉化為內在記憶，僅受測者知
      悉，當其外在口語回答與內在記憶不一致時，其生理即形
      成衝突，而產生刺激情緒波動之反應，此衝突造成之生理
      反應現象，不因施測者詢問題序、語氣之變化而消失，僅
      說謊者有之，未說謊者因無行為之記憶，故其回答無內外
      在衝突造成之生理反應。(3)測謊結果研判以受測者回答
      問卷問題時紀錄之生理反應作為研判依據，問卷問題包括
      無關問題Ｉ、相關問題Ｒ及控制問題Ｃ。說謊者在相關問
      題Ｒ之回答，因與行為記憶衝突，故膚電反應會有較無關
      問題Ｉ及控制問題Ｃ，形成較大之反應曲線，經二次測試
      此現象不會消失為其特徵，反之未說謊者因無行為記憶衝
      突，僅有情境之緊張，經二次測試會因適應致情境因素消
      除，在相關問題Ｒ之回答，膚電反應會與無關問題Ｉ、控
      制問題Ｃ產生類似減弱之曲線變化。此有法務部調查局98
      年11月27日調科參字第09800594270號測謊過程參考資料
      所附之測謊程序說明、被告之測謊同意書、身心狀況調查
      表、數字測試、測謊問卷內容題組、生理紀錄圖（含呼吸
      、膚電、脈搏）及施測者專業資格證明等在卷可證（參原
      審卷第25至37頁）。足認本件測謊鑑定係在經受測人即被
      告同意配合，並已告知得拒絕受測，以減輕受測者不必要
      之壓力，鑑定人經良好之專業訓練與相當之經驗，測謊儀
      器品質良好且運作正常，受測人身心及意識狀態正常及測
      謊環境良好，無不當之外力干擾等情況所為，符合測謊的
      基本程序要件。
（四）被告雖於原審辯以，其未曾經歷測謊鑑定，鑑定時會緊張
      云云，惟該次測謊鑑定前，經受測人即被告同意配合，並
      已告知其有隨時中止測試權利，以減輕其不必要之壓力，
      而鑑定人林振興受有良好之測謊專業訓練及相當之經驗。
      測謊儀器品質良好且運作正常，測謊環境良好，無受不當
      之外力干擾等情已如前述，且鑑定過程中亦先以數字測試
      建立其生理基礎反應模式，被告於受測當時之身心狀態若
      有不符測謊測試及研判條件時，鑑定人將免除測試或作不
      能研判之結論，是被告受測時身心及意識狀態正常，並無
      不符測謊測試及研判條件之情形。
（五）綜上，上開測謊鑑定書，形式上既符合測謊基本程式要件
      ，自具有證據能力。
貳、實體方面：                                     
一、訊據被告乙○○固坦承伊與甲女在臺中縣豐原市「駭客網咖
    」結識，不久後二人開始交往，交往期間確有於如事實欄所
    載期間並與甲女發生性行為等事實，惟矢口否認其於是時已
    知悉甲女係未滿14歲之女子云云。惟查：
（一）被告自承其與甲女交往時即知悉甲女為國中一年級生，而
      依我國國民教育小學及中學學生入學年齡，分別為6歲及
      12歲（國民教育法第2條、第3條，強迫入學條例第7條規
      定參照），則國中一年級之學生年齡通常不過12歲餘，被
      告既已知悉甲女為國中一年級學生，衡情自無不知其未滿
      14歲之理。又被告於警詢中自承其於認識甲女2星期後即
      知甲女為84年次，約認識3、4星期後始至甲女住處過夜等
      語（參臺中縣警察局刑案偵查卷宗，下稱警卷，第4、5頁
      ），另其於偵查中亦坦承知悉甲女為84年次（參臺灣臺中
      地方法院檢察署97年度偵字第27941號卷，下稱偵卷，第
      7頁）；且證人即被害人甲女於原審亦證稱，被告知悉其
      年齡，因二人認識1、2天即開始交往，交往後被告即知其
      年齡，其係告知被告出生年月日等語（參原審卷第57頁）
      ；據上足見，被告與甲女發生性行為時，即已明確知悉甲
      女係未滿14歲之女子，其事後否認，顯係飾卸之詞，不足
      採信。
（二）被告知悉甲女係未滿14歲之女子，經徵得甲女同意後，於
      前揭時、地，以其陰莖插入甲女陰道內，先後對甲女為性
      交行為之事實，復經證人甲女於偵查中證稱：「（問：你
      與被告何關係？）男女朋友，現在還是。（問：你跟被告
      從何時開始交往？）97年7月份，在網咖認識。（問：是
      否曾經與被告發生性行為？）是。（問：第1次發生性行
      為的時間、地點、經過？）地點在竹山奶奶家，也就是告
      訴狀所寫的地址，時間是97年7月中，是在我上暑期輔導
      之前，我念社寮國中，時間在晚上，因為乙○○那天晚上
      放假，乙○○在豐原駭客網咖上班，我就叫他來我家住1
      晚，那天家裡還有爺爺、奶奶、姊姊、弟弟，乙○○跟我
      住在同一個房間，姊姊他們知道，我本來跟姊姊一起睡，
      可是因為乙○○要來，就整理另外一間房間讓他睡，我也
      過去跟他睡，姊姊當天晚上就知道我過去跟乙○○睡，爺
      爺奶奶是隔天才知道我跟乙○○睡同一個房間。（問：乙
      ○○跟你發生性行為，有沒有違反你的意思？）沒有。（
      問：事情經過如何？）乙○○問我可不可以，我就說隨便
      ，我沒有跟其他人發生過性行為，他先脫我衣服，然後再
      脫他的，我們二人都全身脫光，乙○○有戴保險套，他的
      陰莖有插入我的陰道，他沒有強迫我，是我同意的。（問
      ：第二次發生性行為之時間？）應該也是在暑假，也是在
      同一個房間，情況一樣。（問：第三次時間、地點？）在
      他后里家中，我去的時候是晚上，我住在他家，他媽媽有
      看到我，也知道我住他家，我睡在他的房間，那次有發生
      性行為，經過跟前2次差不多，第3次是在8月3日星期日，
      那時已經上完暑期輔導了，乙○○那天晚上也剛好放假。
      （問：第四、五次時間、經過？）都是在他房間，經過一
      樣。8月6日是在晚上，8日是早上，這兩個時段乙○○沒
      有上班。（問：這件事情你的家人如何知道？）那時候開
      學了，媽媽要帶我們回南投，奶奶說我有帶男朋友回來睡
      ，媽媽就問我是不是跟乙○○發生性行為，我就承認，媽
      媽也認識乙○○。」（參臺灣臺中地方法院檢察署97年度
      他字卷第4302號卷，下稱他字卷，第17、18頁）；及於原
      審法院審理時證稱：（問：妳是否知道性交的定義？）就
      是發生性行為，就是男生的性器官放進女生的陰道內。（
      問：97年7月中旬某日，被告是否有到你祖母0000甲0000C
      位於南投縣竹山鎮之住處？並於該日晚間留宿在你祖母住
      處，與你同睡一張床？）有。（問：當晚你與被告在房間
      內有發生什麼事嗎？請詳述事情經過之情形？）當晚我與
      被告有發生性行為。當晚是何人提議要發生性行為我不記
      得了。被告當天有將其性器官放進我的陰道，當時我沒有
      反抗。我們發生性行為的時間持續多久我不知道，被告後
      來有體外射精。（問：97年8月間某日，被告是否有到你
      祖母0000甲0000C位於南投縣竹山鎮之住處？並於該日晚間
      留宿在你祖母之住處，與你同睡一張床？）有。（問：當
      晚你與被告在房間內有發生什麼事嗎？請詳述事情經過之
      情形？）當晚我與被告有發生性行為。那一次是何人提議
      要發生性行為我不記得了，被告當天有將其性器官放進我
      的陰道內，被告也是體外射精，被告有戴保險套，保險套
      是被告自己準備的。（問：97年8月3日，你是否有到被告
      位於臺中縣后里鄉○○路139之8號住處，並於該日晚間留
      宿在被告住處，與被告同睡1張床？）有。當天我有過夜
      ，與被告同睡1張床。（問：當晚你與被告在房間內有發
      生什麼事嗎？請詳述事情經過之情形？）當天也有發生性
      行為。我有同意與被告發生性行為。發生性行為的時間持
      續多久我不記得了，被告有將其性器官放進我的陰道內，
      也是體外射精，被告有戴保險套。（問：97年8月6日，你
      是否有到被告位於臺中縣后里鄉○○路139之8號住處，並
      於該日晚間留宿在被告住處，與被告同睡1張床？）有。
      當天我有留在被告住處過夜並與被告睡同1張床。（問：
      為何97年8月3日與被告過夜後又在97年8月6日又去與被告
      過夜？）我是97年8月3日去被告家中住5天，好像是97年8
      月8日離開。（問：97年8月6日當晚你與被告在房間內有
      發生什麼事嗎？請詳述事情經過之情形？）我與被告也是
      一樣發生性行為。被告有將其性器官放進我的陰道內，被
      告也是有戴保險套。（問：97年8月8日你是何時離開被告
      住處？）早上。（問：離開前是否曾與被告再度發生性行
      為？）有，就是97年8月8日早上。正確時間我不記得了。
      但是當時天亮了。（問：97 年8月8日早上與被告發生性
      行為之經過為何？）被告也是有將其性器官放進我的陰道
      內，被告也有戴保險套，他也有射精。（問：為何你願意
      與被告發生上開五次性行為？）好奇吧。我認為我們兩個
      人是男女朋友關係，所以跟被告發生性行為我覺得沒有關
      係。（問：是否可描述被告之身體特徵，尤其是隱私部位
      的特徵？）被告的手有刺青。被告右手臂有刺一個字。被
      告的生殖器有點像香腸。被告的生殖器上沒有胎記也沒有
      痣。（問：在你與被告交往之前，是否曾與他人發生過性
      行為？）沒有。（問：被告前後至你南投竹山鎮祖母住處
      住過幾次？）總共3次，7月兩次，8月快開學又1次。（問
      ：為何你於警詢及偵訊時並未提到97年8月快開學時，被
      告也有到你祖母家住的事？）那時候想幫被告，但是後來
      因為他死不承認，所以我就決定全部講出來。（問：97年
      8月快開學時，被告至你祖母家，當天被告是否有留下來
      過夜？）那時候好像隔一兩天就開學了，所以他沒有過夜
      。當時並沒有人知道被告當天有來我祖母家。（問：方才
      檢察官問你97年8月間，你表示被告有至你祖母家過夜的
      正確日期為何？）正確的時間應該在7月底，因為我記得
      第2次與第1次約隔1個星期。（問：97年8月快開學那一次
      發生性行為的經過為何？）被告也是有將他的性器官放進
      我的陰道內，被告有戴保險套，也是體外射精。（問：你
      姊姊在檢察官偵訊時說他有問過你有無與被告發生過性行
      為，當時你是否認的，為何你要否認？）姊姊也是這樣子
      ，媽媽跟姊姊都不希望我跟姊姊一樣，所以我才會否認。
      我會騙媽媽跟姊姊是因為姊姊也有交男朋友，發生過性行
      為，他們不希望我跟姊姊一樣，所以我才會否認。（問：
      97年8月底開學前你有跟被告發生性行為，你說你之所以
      沒有講出來是因為你想幫被告，如果你真的想幫被告的話
      ，為何不一開始就否認與被告發生性行為？）我當時想說
      少講一次的話，被告可以被判輕一點。（問：為何你對於
      8月3日、8月6日、8月8日3次在被告家中發生性行為的印
      象深刻？）因為那星期再過去就是農曆的情人節，所以我
      記得特別清楚。」等語甚詳（參原審卷第56頁背面至61頁
      ），觀諸甲女上開證述內容，就二人各次性交之時間、地
      點、過程等陳述綦詳，對於被告身上私密部位是否有明顯
      特徵乙節，亦能清楚描述；且其與被告原係男女朋友關係
      ，問及二人性交之次數時，又曾試圖為被告隱瞞，希冀被
      告能獲較輕之判決，足見甲女與被告毫無怨隙，自無設詞
      誣陷被告之理。況被告自承與甲女為男女朋友關係，且亦
      承認曾與甲女同床共枕，證人甲女復指稱與被告性交之情
      節明確，被告於本案發生時甫滿20歲，血氣方剛，依社會
      通念，實難認被告辯解未與甲女發生性行為符合常情。從
      而，甲女所指訴被告與其性交六次之犯行，自非無據。
（三）甲女於97年10月30日在南投縣竹山鎮○○路○段75號竹山
      秀傳醫院之診斷結果，處女膜於8點鐘、12點鐘位置有陳
      舊性裂傷、9點鐘位置有輕微陳舊性裂傷，有竹山秀傳醫
      院投縣衛診字第1538041101號受理疑似性侵害事件驗傷診
      斷書附卷可佐（外放於他字卷證物袋）。又被告經原審法
      院指定法務部調查局作測謊鑑定結果，被告就1.未與0000
      甲0000發生性關係；及2.未與0000甲0000發生性行為之2個
      問題，經測試呈情緒波動之反應，研判有說謊，有法務部
      調查局98年11月27日調科參字第09800594270號測謊報告
      書及測謊過程參考資料在卷可證（參原審卷，第25至第38
      頁）。
（四）綜上所述，被告上開辯解，為事後卸責之詞，尚無可採，
      因認本件事證明確，被告上述對未滿14歲之女子為性交6
      六次之犯行，均堪認定。
三、查證人甲女係84年3月生，被告乙○○與之為上揭性交行為
    時，甲女係未滿14歲之女子一節，有甲女之性侵害案件被害
    人代號與真實姓名對照表一份存卷可稽（外放於他字卷證物
    袋），其被害時，為未滿14歲之女子無訛，是核被告所為，
    係犯刑法第227條第1項對於未滿14歲之女子為性交罪。又按
    倘某項犯罪，係由行為人以單一行為接續進行，縱令在犯罪
    完畢以前，其各個舉動已與該罪之構成要件相符，但在行為
    人主觀上，各個舉動不過為其犯罪行為之一部分，在刑法評
    價上，亦以視為數個舉動之接續施行，合為包括之一行為予
    以評價，較為合理，則屬接續犯，為包括的一罪（最高法院
    96年度臺上字第2379號判決意旨參照）。而查，被告與甲女
    係屬男女朋友，彼此間相互愛戀，於短時間內發生6次性交
    行為，參照上開判決要旨，被告所為顯係基於單一之犯意，
    而以密切、緊接之數個舉動接續進行6次性交行為，侵害同
    一法益，依一般社會健全觀念，難以強行分開，在刑法評價
    上，以視為數個舉動之接續施行，合為包括之一行為予以評
    價，較為合理，故被告先後六次犯行，應屬接續犯，僅論以
    一罪。公訴人漏未審酌上情，認被告所為應依數罪併罰之法
    例，予以分論併罰，容有誤會。另兒童及少年福利法第70條
    第1項規定：「成年人教唆、幫助或利用兒童及少年犯罪或
    與之共同實施犯罪或故意對其犯罪者，加重其刑至2分之1。
    但各該罪就被害人係兒童及少年已定有特別處罰規定者，不
    在此限」，而刑法第227條第1項之對幼女性交罪，係特別規
    定以被害人年齡為未滿14歲者為其處罰之特殊要件，符合該
    條但書之規定，故本案即無再適用兒童及少年福利法第70條
    第1項前段規定加重處罰之餘地，附此敘明。
四、原審認被告罪證明確，因而適用刑法第227條第1項規定，並
    審酌被告對未滿14歲之甲女為性交行為，且至今尚未與甲女
    、甲女之母乙女達成和解，使其等傷痛依存，惟慮及年輕識
    淺，與甲女係基於兩情相悅而為性交行為，於發生性行為時
    並未施用強暴、脅迫之手段，且被告前並無犯罪紀錄，有臺
    灣高等法院被告前案紀錄表一份存卷可佐，素行尚稱良好，
    暨被告犯罪之動機、目的、手段、智識程度及否認犯罪之犯
    後態度等一切情狀，判處有期徒刑3年10月。其認事用法並
    無不當，量刑亦稱妥適。被告上訴意旨否認犯罪，為無理由
    ，應予駁回。
四、按國家之刑罰權對於每一犯罪事實而存在，單一之犯罪事實
    ，實體法上之刑罰權僅有一個，在訴訟法上自亦無從分割，
    故刑事訴訟法第267條規定：「檢察官就犯罪事實一部起訴
    者，其效力及於全部」。查本案臺灣臺中地方法院檢察署檢
    察官雖僅起訴針對被告乙○○於97年7月中旬某日、同年7月
    下旬某日（起訴書記載為「同年8月間某日」，經原審蒞庭
    公訴檢察官於99年1月26日原審法院審理時，當庭更正為「
    同年7月下旬某日」，並經臺灣高等法院臺中分院檢察署蒞
    庭公訴檢察官於99年8月11日以補充理由書確認為「同年7月
    下旬某日」）、同年8月3日、同年8月6日、同年8月8日與甲
    女發生性交之事實，經本院審理結果，被告尚於97年8月下
    旬與甲女性交，惟該次性交行為與起訴書所載之五次性交行
    為，在刑法評價上，合為包括之一行為予以評價，為接續犯
    ，已如前述，具有裁判上一罪之關係，基於審判不可分原則
    ，被告於97年8 月下旬之行為，亦為起訴效力所及，本院自
    應併予審究，附此敘明。
據上論結，應依刑事訴訟法第368條，判決如主文。
本案經檢察官丙○○到庭執行職務。
中    華    民    國    99    年    10    月    19    日
            刑事第二庭  審判長法  官  邱  顯  祥
                              法  官  張  國  忠
                              法  官  王  鏗  普
以上正本證明與原本無異。
如不服本判決應於收受送達後十日內向本院提出上訴狀，其未敘
述上訴之理由者並得於提起上訴後十日內向本院補提理由書（均
須按他造當事人之人數附繕本）「切勿逕送上級法院」。

                              書記官  詹  雅  婷

中    華    民    國    99    年    10    月    19    日

司法院資訊處製作；財團法人民間司法改革基金會備份。
